# 应收票据转为应收账款的条件及时点？

提问人：wx_5a74204aaf76 时间：2021-07-18 08:05:08
请教陈版主，目前一般应收票据到期但未能获得付款时，将应收票据转入应收账款。请问：
为什么不按照《票据法》规定的票据权利消灭时，再转入应收账款呢？

回答人：chenyiwei
这只是一种习惯。可能的原因是逾期未获得兑付的票据已没有流通的价值，因此其流动性类似于普通的应收账款。但从法律角度来看，确实应当如你所述，“按照《票据法》规定的票据权利消灭时，再转入应收账款”。